ACORDAO-COMPLETO-2524888

ACÓRDÃO DE RELAÇÃO

ACÓRDÃO DE RELAÇÃO 185/2022 ATA 1/2022 - PRIMEIRA CÂMARA

Acórdão 185/2022-TCU-Primeira Câmara
Os Ministros do Tribunal de Contas da União, reunidos em Sessão de 1ª Câmara, quanto ao processo a seguir relacionado, com fundamento no art. 143, inciso V, alínea "d", do Regimento Interno, c/c o Enunciado 145 da Súmula de Jurisprudência predominante no Tribunal de Contas da União, ACORDAM, por unanimidade, em retificar, por inexatidão material, o Acórdão 18538/2021-TCU-Primeira Câmara, como a seguir:
Onde se lê: 
Os Ministros do Tribunal de Contas da União, quanto ao processo a seguir relacionado, ACORDAM, por unanimidade, com fundamento no art. 143, inciso V, alínea "e", do Regimento Interno do TCU, em deferir o pedido formulado pela sra. Safira Fumaneri Hoffmann, prorrogando, por mais 30 (trinta) dias o prazo para atendimento das determinações exaradas no Acórdão 8149/2021-TCU-Primeira Câmara, e dar ciência à requerente: 
Leia-se: 
Os Ministros do Tribunal de Contas da União, quanto ao processo a seguir relacionado, ACORDAM, por unanimidade, com fundamento no art. 143, inciso V, alínea "e", do Regimento Interno do TCU, em deferir o pedido formulado pela Sra. Safira Fumaneri Hoffmann, prorrogando, excepcionalmente, por mais 45 (quarenta e cinco dias) dias, contados da ciência do Ofício 58746/2021-TCU/Seproc, o prazo para apresentação de contrarrazões à oitiva promovida por meio do Ofício 58746/2021-TCU/Seproc (peça 30) . 
1. Processo TC-Processo 012.235/2020-2 (PENSÃO CIVIL) 
	1.1. Interessados: Liliana Sperandio (XXX.345.069-XX) ; Luiz Ambrosio Zandona Neto (XXX.509.429-XX) ; Luiz Ambrosio Zandona Neto (XXX.509.429-XX) ; Neiva Marly Nunes (XXX.299.359-XX) ; Neiva Marly Nunes (XXX.299.359-XX) ; Neiva Marly Nunes (XXX.299.359-XX) ; Safira Fumaneri Hoffmann (XXX.032.159-XX) ; Safira Fumaneri Hoffmann (XXX.032.159-XX) .
	1.2. Órgão/Entidade: Universidade Federal do Paraná.
	1.3. Relator: Ministro-Substituto Augusto Sherman Cavalcanti.
	1.4. Representante do Ministério Público: Procurador Rodrigo Medeiros de Lima.
	1.5. Unidade Técnica: Secretaria de Fiscalização de Integridade de Atos e Pagamentos de Pessoal e de Benefícios Sociais (Sefip) .
	1.6. Representação legal: Cassiano Luiz Iurk (27583/OAB-PR) , representando Safira Fumaneri Hoffmann.

Primeira Câmara

Universidade Federal do Paraná.

Liliana Sperandio (XXX.345.069-XX); Luiz Ambrosio Zandona Neto (XXX.509.429-XX); Luiz Ambrosio Zandona Neto (XXX.509.429-XX); Neiva Marly Nunes (XXX.299.359-XX); Neiva Marly Nunes (XXX.299.359-XX); Neiva Marly Nunes (XXX.299.359-XX); Safira Fumaneri Hoffmann (XXX.032.159-XX); Safira Fumaneri Hoffmann (XXX.032.159-XX).

ACORDAO-COMPLETO-2536754

Acórdão 1382/2022 - Plenário

AUGUSTO SHERMAN

Cassiano Luiz Iurk (27583/OAB-PR), representando Safira Fumaneri Hoffmann.

Procurador Rodrigo Medeiros de Lima.

PENSÃO CIVIL (PCIV)

Secretaria de Fiscalização de Integridade de Atos e Pagamentos de Pessoal e de Benefícios Sociais (Sefip).